臺灣高等法院臺中分院刑事裁定　　　　　　　　　　九十三年度交抗字第五五九號
　　抗　告　人
　　即受處分人　甲○○
右列抗告人因違反道路交通管理處罰條例案件，不服臺灣台中地方法院中華民國九十
三年七月三十日裁定（九十三年度交聲字第四六四號）提起抗告，本院裁定如左：
      主  文
抗告駁回。
      理  由
一、原裁定意旨略以：本件受處分人即異議人甲○○所有車牌ＳＱＧ─２９０號機車
    由王建偉駕駛，於八十九年五月六日十七時四十分於逢甲路人行道違規停車，經
    警舉發之事實，有台中市○○○○○道路交通管理事件通知單一份附卷可稽，而
    受處分人上述違規事實明確，業經駕駛人王建偉在違規通知單上簽收在案。按道
    路交通管理處罰條例第七條第一項規定：「道路交通管理之稽查、違規之紀錄，
    由交通勤務警察，或依法令執行交通稽查任務之人員執行之」，而警察為維持交
    通秩序，依法執行職務，立場應是客觀公正，且與受處分人即異議人素不相識，
    亦無宿怨，當無故意誣攀之理，是其所為舉發，應屬依法有據，因而為確保交通
    安全，而有現場取締制度之必要。從而異議人所辯尚非可採。本件原處分機關援
    引（舊）道路交通管理處罰條例第五十六條第一項第九款、（舊）違反道路交通
    管理事件統一裁罰標準及處理細則之規定所為之處分，於法並無不合。綜上所述
    ，本件異議為無理由，應予駁回等情。
二、抗告意旨略以：台中區監理所指稱於八十九年五月六日舉發在逢甲路人行道違規
    停車乙案，依道路交通管理處罰條例第九十條第二項規定，前項自確定之日起逾
    三年者，免予執行。另本案發生時曾遭拖吊開罰單，並於當日至甘肅路拖吊處繳
    完全部款項始牽回車子，今又重複催繳，是否為一案二罰？為此提起抗告云云。
三、按汽車駕駛人停車時間、位置、方式、車種不依規定者，處新臺幣六百元以上一
    千二百元以下罰鍰，（舊）道路交通管理處罰條例第五十六條第一項第九款定有
    明文，復按（舊）違反道路交通管理事件統一裁罰標準及處理細則規定，未依指
    定應到案日期到案者，處罰鍰新臺幣壹仟貳佰元。經查，本件抗告人即受處分人
    甲○○所有車牌ＳＱＧ─２９０號機車由王建偉駕駛，於八十九年五月六日十七
    時四十分於逢甲路人行道違規停車，經警舉發之事實，有台中市○○○○○道路
    交通管理事件通知單一份附卷可稽，且該違規通知單並經駕駛人王建偉簽收在案
    ，是抗告人有上述違規事實明確。惟抗告人於八十九年五月六日之交通違規，交
    通警員交付通知單註明應到案日期為八十九年五月二十一日，抗告人未到案，裁
    決所卻遲至九十三年五月十九日始裁處抗告人罰鍰新台幣（下同）一千二百元，
    因前開裁決已逾舉發日後三年，是抗告人認為原處分機關前開裁決違反（舊）道
    路交通管理處罰條例第九十條第二項之逾三年時效，應免予執行之規定，並據此
    提起異議及抗告。然查道路交通管理處罰條例第九十條第二項原雖規定：「前項
    案件自確定之日起逾三年未執行者，免予執行」，惟該條例已於九十年一月十七
    日修正，將第九十條第二項刪除，並自同年六月一日起施行，而九十年六月一日
    前所舉發之交通違規案件，其於九十年六月一日後裁決者，因新法已刪除道路交
    通管理處罰條例第九十條第二項，故依道路交通管理處罰條例第二條：「本條例
    未規定者，依其他法律之規定」之原則，應依行政執行法第七條之規定：「行政
    執行，自處分、裁定確定之日或其他依法令負有義務經通知限期履行之文書所定
    期間屆滿之日起，五年內未經執行者，不再執行。．．」，是九十年六月一日前
    所舉發之交通違規案件，其相關執行時效規定，依行政執行法第七條第一項若未
    逾舉發後五年，仍得裁決並執行，交通部10.5.交路九十字第○五六二○○號函
    可資參照。本件交通違規事實發生於八十九年五月六日，並於同日舉發，裁決所
    於九十三年五月十九日裁決，雖自舉發後已逾三年，然因尚未逾五年，故裁決所
    前開裁處並不違法。再者，上開舊法第九十條第二項規定：「前項案件『自確定
    之日起』逾三年未執行者，免予執行」，係就違反道路交通管理事件之「執行時
    效期間」明白規定，其目的在避免法律關係遲不確定致生法秩序不安定之結果，
    並同時保障人民權益。而所謂「前項案件自確定之日」，係指交通違規案件經主
    管機關處罰確定而言。本件抗告人交通違規係於八十九年五月六日為警舉發，於
    九十三年五月十九日始經原處分機關裁決，而抗告人不服原處分，依法向原審聲
    明異議並向本院抗告，顯見本件處罰尚未確定。抗告人本件交通違規事件既未經
    處罰確定，亦無適用上揭舊法規定而免予執行之餘地。末查，抗告人於原審訊問
    時，先係辯稱伊不知道本件違規，伊沒有看過通知單，於本院抗告狀卻稱伊係繳
    完全部款項始領回車輛，前後所稱不一，已難置信，況抗告人並未提出相關繳費
    收據以供本院憑採，其空言指摘本件一案二罰，自無可採。綜上所述，原裁定駁
    回抗告人之異議並無不合，本件抗告為無理由，應予駁回。
四、據上論斷，應依道路交通案件處理辦理辦法第二十六條，刑事訴訟法第四百十二
    條，裁定如主文。
中      華      民      國     九十三     年     九     月    二十七    日
                                   臺灣高等法院臺中分院刑事第三庭
                                         審判長法  官　陳　朱  貴
                                               法　官  廖  柏　基
                                               法　官  劉　連　星
右正本證明與原本無異。
不得再抗告。
                                               書記官  李  妍  嬅
中     華     民     國     九十三     年      九      月    二十九     日
                                                              　　　　　Ｆ
